【裁判字號】    98,易,3129
【裁判日期】    981019
【裁判案由】    詐欺
【裁判全文】
臺灣臺中地方法院刑事判決              98年度易字第3129號
公  訴  人  台灣台中地方法院檢察署檢察官
被      告  乙○○
上列被告因詐欺案件，經檢察官提起公訴（98年度偵字第17340
號），本院合議庭裁定由受命法官獨任進行簡式審判程序，判決
如下：
    主    文
乙○○共同意圖為自己不法之所有，以詐術使人將本人之物交付
，處有期徒刑參月，如易科罰金，以新台幣壹仟元折算壹日。扣
案之行動電話手機壹支（含0000000000號行動電話門號SIM卡）
、新台幣貳仟元沒收；又共同意圖為自己不法之所有，以詐術使
人將本人之物交付，處有期徒刑參月，如易科罰金，以新台幣壹
仟元折算壹日。扣案之行動電話手機壹支（含0000000000號行動
電話門號SIM卡）、新台幣貳仟元沒收；應執行有期徒刑伍月，
如易科罰金，以新台幣壹仟元折算壹日。扣案之行動電話手機壹
支（含0000000000號行動電話門號SIM卡）、新台幣貳仟元沒收
。
    犯罪事實
一、乙○○於民國97年10月中旬某日，與綽號「阿全」等不詳姓
    名成年人所組成之詐欺集團成員共同基於意圖為自己不法所
    有之犯意聯絡，收受「阿全」所交付之行動電話手機1支（
    含0000000000號行動電話門號SIM卡），作為彼此間之聯絡
    工具，除依「阿全」之指示，向不詳姓名之人收購金融機構
    帳戶之存摺、提款卡供該詐欺集團使用外（尚無證據足資證
    據乙○○所收購之金融機構帳戶已供該詐欺集團作為詐欺取
    財使用），並擔任俗稱車手之提領詐得款項工作，先由該詐
    欺集團不詳姓名成員為下列詐欺取財犯行：1、於97年10月2
    2日19時57分許，打電話向甲○○佯稱其之前網路購物付款
    方式設定錯誤，會造成帳戶遭分期扣款，須持提款卡至自動
    櫃員機操作取消，另藉口須以存入現金至指定帳戶再撥回之
    方式處理，使甲○○信以為真，陷於錯誤，自97年10月22日
    21時6分許至23日零時28分許，分別轉帳或存現新台幣（下
    同）2萬8987元1筆、2萬元13筆、1萬8000元1筆，至丙○○
    所有三信銀行大智分行第0000000000號帳戶、張碧芬所有彰
    化銀行淡水分行第00000000000000號帳戶、吳國興所有聯邦
    銀行第000000000000號帳戶。2、於97年10月22日22時許，
    打電話向戊○○佯稱其之前網路購物付款方式設定錯誤，會
    造成帳戶遭分期扣款，須持提款卡至自動櫃員機操作取消，
    另藉口須以存入現金至指定帳戶再撥回之方式處理，使戊○○信以為真，陷於錯誤，自97年10月22日22時17分許至23日
    1時21分許，分別轉帳或存現2萬9999元2筆、2萬元6筆、1萬
    元2筆，至丙○○、張碧芬、吳國興所有前開銀行帳戶，乙○○再依「阿全」之指示，持丙○○所有前開銀行帳戶之提
    款卡，至台中市○○路、梅亭街口之彰化銀行自動櫃員機提
    領詐得款項12萬元交予「阿全」，並收取「阿全」支付之報
    酬2000元。嗣林秀芬（前因提供金融機構帳戶之存摺、提款
    卡經台灣板橋地方法院判處有期徒刑二月）為配合警方調查
    ，打電話佯裝販賣存摺、提款卡，而為警於97年10月23日16
    時50分許，在台中市○○區○○街與永安街口查獲依約前往
    購買存摺、提款之乙○○，並扣得乙○○持有之丙○○所有
    前開銀行帳戶之金融卡1張、遠東銀行金融卡1張、寶華銀行
    金融卡1張、新竹銀行金融卡2張，及行動電話手機1支（含
    0000000000號行動電話門號SIM卡）、現金4000元（其中200
    0元為乙○○提領上述款項之報酬，另2000元係「阿全」交
    予乙○○，欲向林秀芬購買存摺、金融卡之代價）。
二、案經台灣台中地方法院檢察署檢察官自動檢舉偵查起訴。
    理    由
一、本件被告乙○○所犯係死刑、無期徒刑、最輕本刑為三年以
    上有期徒刑以外之罪，其於準備程序中就被訴事實為有罪之
    陳述，經告知簡式審判程序之旨，並聽取公訴人、辯護人及
    被告之意見後，本院合議庭認為適宜而裁定由受命法官獨任
    進行簡式審判程序，先予說明。
二、上揭犯罪事實，業據被告乙○○坦承不諱，並經證人即被害
    人甲○○、戊○○於警詢、偵查中指述無訛，復有丙○○所
    有前開銀行帳戶之金融卡1張、遠東銀行金融卡1張、寶華銀
    行金金融卡1張、新竹銀行金融卡2張、行動電話手機1支（
    含0000000000號行動電話門號SIM卡）、現金4000元扣案，
    及丙○○所有三信銀行大智分行第0000000000號帳戶、張碧
    芬所有彰化銀行淡水分行第00000000000000號帳戶、吳國興
    所有聯邦銀行第000000000000號帳戶之開戶資料、交易明細
    表，暨被害人甲○○、戊○○提出之郵政自動櫃員機交易明
    細表、彰化銀行自動櫃員機交易明細表、聯邦銀行自動櫃員
    機交易明細表附卷可稽，足徵被告之自白供述與事實相符。
    本件事證明確，被告犯行已堪認定。
三、按共同正犯之成立，祇須具有犯意之聯絡，行為之分擔，既
    不問犯罪動機起於何人，亦不必每一階段犯行均經參與。共
    同實行犯罪行為之人，在合同意思範圍內，各自分擔犯罪行
    為之一部，相互利用他人之行為，以達其犯罪之目的者，即
    應對於全部所發生之結果，共同負責；共同正犯間，非僅就
    其自己實行之行為負其責任，並在犯意聯絡之範圍內，對於
    他共同正犯所實行之行為，亦應共同負責；又共同正犯不限
    於事前有協議，即僅於行為當時有共同犯意之聯絡者亦屬之
    ，且表示之方法，不以明示通謀為必要，即相互間有默示之
    合致亦無不可。本件被告收受詐欺集團成員「阿全」所交付
    之行動電話手機作為聯絡工具，除依「阿全」之指示，向不
    詳姓名之人收購金融機構帳戶之存摺、提款卡供該詐欺集團
    使用外，並持「阿全」所交付丙○○所有前開銀行帳戶之提
    款卡，提領詐得款項12萬元交予「阿全」，並收取報酬2000
    元，顯與「阿全」等人所組成之詐欺集團成員相互間，具有
    詐欺取財默示之合致。核被告所為，其上揭犯罪事實一之1
    、2所示犯行，均係犯刑法第339條第1項之詐欺取財罪。被
    告與綽號「阿全」等不詳姓名成年人所組成之詐欺集團成員
    間，有實行上揭詐欺取財犯罪之犯意聯絡及行為分擔，為共
    同正犯。又被告所犯上揭二罪，犯意各別，行為互殊，應予
    分論併科。爰審酌被告尚無任何前科紀錄（見卷附台灣高等
    法院被告前案紀錄表），為圖小利，接受詐欺集團成員之指
    示提領詐得款項，價值觀念偏差，危害社會治安，增加檢警
    查緝詐欺主犯之困難性，被害人甲○○、戊○○被騙金額非
    少，被告所得代價不多，事後坦承上情，未賠償被害人甲○○、戊○○損害等一切情狀，依序處以如主文所示之刑，並
    定其應執行刑及諭知易科罰金之折算標準。扣案之行動電話
    手機1支（含0000000000號行動電話門號SIM卡），係被告或
    共犯所有，供本件犯罪所用之物，應依刑法第38條第1項第2
    款宣告沒收；另現金2000元為被告所有，因本件犯罪所得之
    物（被告提領詐得款項之報酬），應依同條項第3款宣告沒
    收。至於丙○○所有前開銀行帳戶之金融卡1張、遠東銀行
    金融卡1張、寶華銀行金金融卡1張、新竹國際商業銀行金融
    卡2張，均非被告或共犯所有，其餘現金2000元與本件犯罪
    無關，均不予諭知沒收。
據上論斷，應依刑事訴訟法第273條之1第1項、第299條第1項前
段，刑法第28條、第339條第1項、第41條第1項前段、第51條第
5款、第38條第1項第2款、第3款，刑法施行法第1條之1第1項、
第2項前段，判決如主文。
本案經檢察官丁○○到庭執行職務。
中    華    民    國    98    年    10    月    19    日
                  刑事第二庭    法  官  鍾堯航
以上正本證明與原本無異。
如不服本判決應於收受判決後10日內向本院提出上訴書狀，並應
敘述具體理由；其未敘述上訴理由者，應於上訴期間屆滿後20日
內向本院補提理由書（均須按他造當事人之人數附繕本）「切勿
逕送上級法院」。
                                書記官  吳淑願
中    華    民    國    98    年    10    月    19    日
附錄本案論罪科刑法條全文
刑法第339第1項：
意圖為自己或第三人不法之所有，以詐術使人將本人或第三人之
物交付者，處五年以下有期徒刑、拘役或科或併科一千元以下罰
金。


司法院資訊處製作；財團法人民間司法改革基金會備份。
